【裁判字號】    96,上訴,5314
【裁判日期】    970219
【裁判案由】    違反廢棄物清理法等
【裁判全文】
臺灣高等法院刑事判決        96年度上訴字第5314號
上  訴  人
即  被  告  天○○
            亥○○
共      同
選任辯護人  黃重鋼律師
            林上鈞律師
            李詩皓律師
上列上訴人等因違反廢棄物清理法等案件，不服台灣桃園地方法
院九十四年度訴字第二三六六號，中華民國九十六年十一月一日
第一審判決（偵查案號：台灣桃園地方法院檢察署九十四年度偵
字第一八八九六號），提起上訴，本院判決如下：
    主  文
原判決撤銷。
天○○、亥○○共同未依廢棄物清理法第四十一條第一項規定，
領有廢棄物處理許可文件，從事廢棄物處理，各處有期徒刑貳年
，均減為有期徒刑壹年。
    事  實
一、天○○、亥○○係同母異父之兄弟，均明知桃園縣龍潭鄉○○○段第一六五、一六六、一六八之五號地號土地；同縣鄉
    ○○○段四方林小段第五四０之五至八、五四０之十二、五
    四０之十五至十八地號土地與如附件桃園縣大溪鎮地政事務
    所九十四年五月十三日土地複丈成果圖紅線標示之（a）、
    （a1）、（a2）、（b）、（b1）範圍之五筆國有未登錄地
    （下稱系爭土地，詳細面積及位置均詳如附件所示，總計面
    積０點二七四０公頃；土地所有人詳如附表一所示），業經
    行政院核定，並經台灣省政府於八十五年三月六日以85 府
    農水字第12314號編定公告為山坡地保育利用條例第三條所
    規範之山坡地範圍，在上開公有及私人山坡地，不得擅自竊
    佔及從事廢棄物之處理；亦明知從事廢棄物處理業務者，應
    向直轄市、縣（市）主管機關或中央主管機關委託之機關申
    請核發公民營廢棄物處理機構許可文件後，始得受託從事處
    理廢棄物之業務。詎天○○、亥○○二人竟共同意圖為自己
    不法之利益，基於擅自在山坡地竊佔，及未在其使用範圍內
    ，實施水土保持處理與維護，而從事廢棄物處理之犯意聯絡
    ，未依廢棄物清理法第四十一條第一項規定領有廢棄物處理
    許可證文件，自民國九十三年六月初某日起至同年月中旬某
    日止，未經前開土地所有人之同意，擅自竊佔、使用系爭土
    地，由真實姓名年籍不詳之不知情人士傾倒塑膠袋、保利龍
    、木材、破布、尼龍袋、廢紙等一般事業、家庭廢棄物，並
    由天○○、亥○○於現場指揮不知詳情之工人，駕駛挖土機
    將所傾倒之上開廢棄物，以推移、掩埋等方式處理。嗣於同
    年月十五日傍晚，因上開四方林段四方林小段第五四０之六
    及七地號所有權人陳筱文之母己○○○至前開土地，發覺上
    情，於翌日報警處理，經桃園縣政府派員於同年七月十九日
    到場會勘，始悉上情。
二、案經桃園縣政府及地方人士黃玉城、邱創明、李金蘭告發由
    台灣桃園地方法院檢察署檢察官偵查起訴。
    理  由
甲、程序方面：
一、本判決所採為證據之證人己○○○、林徐靜妹及張清妹於九
    十四年三月十七日；與己○○○於同年六月十六日之檢察官
    偵訊筆錄，雖均屬審判外陳述，然咸經具結，而就所親身經
    歷見聞之事實予以供陳，依刑事訴訟法第一百五十九條之一
    第二項規定，自具有證據能力，況其等在原審審理中，皆到
    庭作證，並由上訴人即被告亥○○、天○○與其等共同選任
    辯護人進行詰問程序，有該審判筆錄在案可稽，其等訴訟防
    禦權已獲實質保障，竟在本院審理中，猶事爭執證據能力，
    指稱係各證人之個人臆測之詞，殊無可取。又上揭證人及另
    證人戊○○與警員曾文生，既已由原審法官合法訊問，復經
    給予當事人詰問之機會，陳述均已明確，依刑事訴訟法第一
    百九十六條規定，即無再行傳喚之必要，詎被告等請求本院
    再行傳證，顯係為圖延滯訴訟所為，不應准許。
二、附表編號一、二、三、八所示之土地共有人丙○○、丁○○
    戌○○，在偵查中係被告之身分，不生具結後供述問題。因
    其等在原審審理中，均經到庭作證，並行交互詰問，是被告
    等之反對詰問權已獲實質保障，依司法院釋字第五八二、五
    九二號解釋意旨，其等先前所為之審判外陳述，仍得為證據
    。
三、附表一編號一、二、三、八所示土地共有人甲○○、乙○○
    、未○○、庚○○，在檢察官偵查中，亦均係被告身分，不
    生具結後供述問題。其等此部分之審判外陳述，已經歷審提
    示，並告以要旨，且經辯護人閱卷而詳悉，未於本院言詞辯
    論終結前表示異議，本院衡酌其等筆錄製作之外在環境及附
    隨條件，應無遭不正方法取供之情形，是應認其適當，依刑
    事訴訟法第一百五十九條之五第二項規定，自應肯認其得為
    適格之證據。
乙、實體部分：
一、訊之上訴人即被告天○○、亥○○對於其二人係同母義父之
    親兄弟，其等親妹乙○○因繼承母親遺產而擁有附表一編號
    一、二所示之土地共有權，其等應稱呼己○○○為姑姑，上
    揭土地係政府公告之保育山坡地，已遭人擅倒廢棄物，其等
    均未依規定取有廢棄物處理許可文件等情，均坦認不虛，核
    與己○○○所述無異，土地遭傾倒廢棄物一節，並有桃園縣
    政府環保局違規使用山坡地案件現場會勘紀錄、桃園縣政府
    環保局環境稽查工作紀錄及現場照片在卷可證（見九十三年
    度他字第九０四號卷第一宗第十四、二十五頁以下；第三宗
    第十二頁以下）。復經檢察官於九十三年十月十三日會同桃
    園縣政府環保局廢管課、稽查課、政風室人員至現場勘驗，
    發現：「現場土地為山坡地，遭棄置廢棄物之土地以塑膠布
    覆蓋，經縣府人員告知：地表是以廢土覆蓋，惟廢土下之廢
    棄物為何，仍須開挖後查明。」有勘驗筆錄在卷可稽（見同
    上卷第三宗第五頁），嗣經工業技術研究院進行開挖查證發
    現：「本次開挖結果，顯示與當地民眾反應之狀況吻合，包
    含廢棄物掩埋後，再以土壤覆蓋壓實、廢棄物與土壤分層掩
    埋、掩埋深度極深（至少六點五公尺以上、掩埋地點集中在
    場址中間及西南側部位）。挖掘出之廢棄物（經）以目視判
    斷，均為一般事業或家庭廢棄物，如塑膠袋、保利龍、木材
    、破布、尼龍袋、廢紙等。」有財團法人工業技術研究院環
    境與安全衛生技術發展中心九十三年十月十三日桃園縣龍潭
    鄉凌雲村非法棄置場址第二階段土壤及地下水查證報告一份
    在卷可稽（見同上卷宗第六十八頁以下）。檢察官再於九十
    四年四月二十七日會同桃園縣政府水務局人員、水土保持技
    師、大地工程技師及大地、土木、結構工程技師等人員至現
    場履勘，並測量傾倒廢棄物之地點、範圍如附表二所示無誤
    。而未經土地所有權人同意傾倒一節，另據地主丙○○、甲○○、乙○○、未○○、庚○○、丁○○、己○○○、戊○○、戌○○一致陳明；土地公告為山坡地保育利用條例所保
    護之山坡地一節，則有台灣省政府公告一紙存卷可徵（見第
    九０四號他字卷第三十七、三十八頁），此部分事實，首堪
    認定。
二、被告二人雖均否認犯罪，辯稱：伊等平日各有工作，如何能
    分身在系爭場址活動，依卷內資料顯示己○○○、林徐靜妹
    、張清妹、戊○○、曾文生皆未見到被告二人有親自開挖土
    地、回填廢棄物之行為；天○○並謂伊有不在場證據；亥○○且稱：伊原有意從政，可能係因此結怨遭誣陷云云。惟查
    ：
  (一)證人己○○○於九十四年三月十七日、九十四年六月十六日
    檢察官訊問時及原審審理中，均堅證：九十三年六月十五日
    傍晚，我到系爭土地現場，看到天○○在那裡整地，天○○
    站在挖土機的旁邊，挖土機在挖土。亥○○與整群人在距離
    天○○所在之挖洞處約六、七個法庭遠的斜坡上，上面還有
    很多人，他們都拿著對講機。我跟天○○說怎麼可以把我的
    地弄成這樣，（地上）有很多工廠切出來的布碎，一條一條
    、長長的布碎，還有磚頭。天○○拿著對講機跟跟上面的亥
    ○○說「姑姑很生氣」，天○○說這句話的時候，距離我大
    約（當庭丈量）四百七十公分。我沒有聽到天○○稱呼對方
    為亥○○，但是亥○○跟天○○平常都叫我姑姑，除了他們
    二人以外，也沒有其他人這樣稱呼我，所以我知道天○○的
    通話對象就是亥○○。我對天○○說為何挖這麼大洞，天○○跟我說挖這個洞是要做釣魚場的，我說開釣魚場不是這樣
    挖的，我跟天○○說要把我土地上的這些東西清掉，天○○
    說好，並給我一張他的名片，我就先回家。我說我的土地都
    是指我兒子陳筱文（嗣更名為戊○○）的土地。第二天早上
    十點多我再上去，看到天○○指揮挖土機，又繼續在那裡弄
    ，而且把洞都填滿，下面是放工廠布碎，再蓋上土。我就對
    天○○很大聲喊說「你說要清掉，怎麼還挖洞」，他們就追
    著過來，當時那邊很多人，還有挖土機，他們追過來，我就
    跑回家，快中午的時候，我就打電話聯絡我兒子戊○○，告
    訴我兒子這些情形，我兒子就叫我趕快打電話報警，（見第
    一一一五號他字卷第一五一頁；原審卷第一宗第一五九至一
    六九頁）並有天○○名片影本一紙存卷（同上卷第一六三頁
    ）可參。而報警一節，則據建議報警之戊○○（原審卷第一
    宗第一七二頁）、受理報案之警員曾文生（同上卷第五十九
    至六十頁）、填製報案三聯單之警員劉居政（同上卷第六時
    二、六十四頁）證實，且有警局「受理刑事案件報案三聯單
    」影本（同上卷第一六六頁），及報案電話通話明細報表（
    同上卷第一六四頁）各在案足佐。倘謂被告二人無作此事，
    己○○○何庸如此作為？天○○在本院所辯伊之名片，係早
    在「九十二」年間，因己○○○要請人作擋土牆時，伊始拿
    給己○○○參考一節（見本院卷九十七年二月五日審判筆錄
    ），仍與其在原審所言係在「九十一」年間者（原審卷第二
    宗第一六三頁）不符，難認實在。
  (二)證人林徐靜妹於九十四年三月十七日檢察官訊問時，亦證稱
    ：「我的房子在系爭土地的附近，九十三年六月間突然被倒
    東西，他們都是晚上倒，白天整地，有見到怪手，工人我不
    認識，我有看到天○○、亥○○指揮工人整地。」於原審審
    理中仍證稱：「九十三年六月我在廢棄物現場運動的時候，
    有看到天○○、亥○○在現場，我有看到怪手‥‥他們當時
    正要離開。後來亥○○及天○○他們下來了，我問亥○○他
    們要做什麼，亥○○說要做打球的球場，天○○沒有講話。
    ‥‥我在廢棄物現場只有看到亥○○及天○○一次。」（見
    他字第一一一五號卷第一五二頁；原審卷第一宗第一八一至
    一八三頁）；另證人張清妹證稱：九十三年六月初，是徐靜
    妹來告訴我，說我的土地和被倒廢棄物的土地中間的圍籬，
    被天○○找來的工人弄壞了。（按此部分雖係傳聞證據，但
    與下述親自見聞之事實具有前因後果之關係，爰予引敘，然
    不以之作為認定之依據）我去現場看過後，就回村子找天○○，天○○說東西弄壞，他會負責。因為倒下去的東西會把
    原來的水溝塞住，髒的水就會流到我的茶園。他會把挖的坑
    裡面，埋大的水管，水就不會排到我的土地上。而且當時天
    ○○還告訴我，土地是丙○○的，丙○○有同意他在那邊整
    地。我六月初有上去看到，六月初就被傾倒廢棄物，第二次
    我又上去一次，看到天○○把洞挖得很深，天○○還跟著我
    們下來。我沒看到小的，我看到大的，小的是亥○○，大的
    是天○○。‥‥，我看到二次，都是看到天○○。」（見原
    審卷第一宗第一七七至一七九頁）各等語，互核相符。衡諸
    己○○○、林徐靜妹、張清妹、戊○○與被告二人為多年鄰
    居，平時雖無交往且夙無怨隙，為其等諸人迭於偵審中所不
    否認，是亥○○所稱係因結怨而遭誣陷一節，不能採信。
  (三)參諸證人丙○○證稱：「之前是亥○○有來問過我，‥‥他
    說要種羊奶頭（按係樹名，可以入藥，具財產價值），問我
    可不可以整地」（見一一一五號他字卷第一宗第一八七號）
    ，足認亥○○有利用系爭土地收益牟利之意圖。再徵諸另證
    人即附表一編號八所示土地共有人戌○○證述：「我家的土
    地‥‥有種茶，‥‥入口處被人圍起來，我有聽說是天○○
    在弄土地的事（此部分雖具傳聞性質，但與後述親自見聞之
    事實有前因後果之關聯，爰予引敘，但不以之作為認定事實
    之依據），我就去找天○○拿入口的鑰匙，我請天○○送鑰
    匙上來給我媽媽，但是何人送上來的，我不知道」（見同上
    卷第二宗第三十六頁），在原審審理中，仍證稱：「我問過
    天○○，知道鑰匙在天○○那裡」、「他跟我說要作馬路，
    我想反正不要用到我的地就好，後來有人送鑰匙到我媽媽家
    」，於辯護人詰問時，更強調：「是天○○親口告訴我，我
    跟天○○說，你不要動到我的地，我就沒意見，因為老人家
    在那裡種茶」、「天○○也說鑰匙會給我」、「天○○跟我
    說，他有跟我堂姐（按指己○○○）借好地（使用）」（原
    審卷第一宗第二二一至二二三、二二七、二二八頁），足認
    天○○與本件傾倒廢棄物之事，涉入甚深，非但持有進出鑰
    匙，且多方設詞欺罔地主，益見己○○○上揭指證，信而有
    徵。
  (四)縱然己○○○以電話報案時，隱匿自己及被告二人之姓名，
    報案三聯單亦未載明傾倒廢棄物之人即為被告二人，就此情
    節以觀，無非己○○○於報案當時，慮及指名道姓，恐有遭
    報復之虞，已經己○○○、戊○○母子在原審供明，既未逸
    出人情之常，自難遽謂不實。
  (五)至於林徐靜妹供稱：我只有看過天○○、亥○○一次，也有
    看到怪手在現場，但是沒有看到工人，不記得為何檢察官的
    筆錄那樣記載（原審卷第一宗第一八二頁）一節，容因偵、
    審時間已相距二年半之久，難免淡忘部分情節，仍應以其在
    偵查中具結後，所為之清楚供述為可採。
  (六)天○○固提出一紙「民祥企業社」之九十三年六月份工資計
    算單，資為其不在場證明（見本院卷審判筆錄後附證據資料
    ）；然其上記載者，僅有六月一日至十五日，其中尚有六日
    及十二日為休工，有該文書存卷可稽，要與己○○○上揭所
    指六月初某日及十五日傍晚暨十六日上午，見到天○○在現
    場活動之情形，並不相排斥，尚難憑為有利於天○○認定之
    依據。
  (七)按刑事法除少數規定必須行為人親自實行，學理上稱為親手
    犯之外，一般之犯罪，並不以親自動手為必要，其利用不知
    情之第三人為之，應論以間接正犯，尤其顯然。本件廢棄物
    傾倒現場，係晚上傾倒，白天整地、掩埋，被告二人指揮工
    人開怪手，且持用對講機、上下通話，業如前述，所辯既無
    證據顯示其等有親自動手之情，其等即無犯罪可言云云，殊
    無足採。
  (八)綜合上揭各項直接、間接證據，本於經驗法則及論理法則，
    已足判斷被告等犯罪事證明確，其等犯行可以認定。所請傳
    喚邱瑞凱、劉雲龍，以證明被告二人當時另有工作，不在上
    揭犯罪現場一節，衡諸時日已久，證人豈能明確指證前情，
    自應認為無必要，附此說明。
三、被告等行為後，刑法已經修正、公布、施行，與本件有關之
    法定刑罰金最低數額業經提高，比較結果，應適用較有利於
    被告等之舊刑法規定。又按從事廢棄物處理業務者，應向直
    轄市、縣（市）主管機關或中央主管機關委託之機關申請核
    發公民營廢棄物處理機構許可文件後，始得受託處理廢棄物
    業務，廢棄物清理法第四十一條第一項定有明文。被告二人
    無廢棄物處理許可文件，竟在國有及私人山坡地上未經同意
    ，且未妥適實施水土保持處理與維護，即擅自從事廢棄物處
    理，是核其等所為，均應成立廢棄物清理法第四十六條第四
    款之未依同法第四十一條第一項規定領有廢棄物處理許可文
    件從事廢棄物處理罪，及山坡地保育利用條例第三十四條第
    一項之違反山坡地使用人，於其使用範圍內，應實施水土保
    持處理與維護之規定罪，暨刑法第三百二十條第二項之竊佔
    罪。所犯三罪，係以一行為而為之，為想像競合犯，應從一
    重之違反廢棄物清理法罪處斷。被告二人相互間，有犯意聯
    絡及行為分擔，為共同正犯。其等利用不知詳情之工人進行
    ，為間接正犯。被告等犯行係在九十六年四月二十四日前，
    應依中華民國九十六年罪犯減刑條例第二條第一項第三款，
    予以減刑。
四、原審予以論科，固非無見。惟原判決（一）認被告等另犯違
    反水土保持法罪，尚嫌未洽（詳見後述）。（二）未論被告
    等間接正犯，亦嫌疏略。被告等猶執陳詞，否認犯罪，提起
    上訴，雖無理由，但原判決既有可議，仍應由本院予以撤銷
    改判。爰審酌被告等犯後矢口否認犯行，毫無悔意，態度不
    佳，所從事廢棄物處理之面積達二千七百四十平方公尺，污
    染環境，危害生態情節非輕，及其犯罪動機、目的、家庭環
    境與智識程度等一切情狀，各量處如主文所示之刑，及減得
    之刑，以示懲儆。
五、公訴意旨略謂：被告二人均知悉上揭土地皆為公告之山坡地
    ，竟未事先擬定水土保持計畫，經主管機關核定或採取任何
    水土保持處理及維護措施，為謀圖不法暴利，基於違反水土
    保持法之犯意，利用前述土地之地勢隱密，平日少有人跡，
    而於九十三年六月初起，至同年月中旬止，使用系爭土地，
    現場未設有任何水土保持之設施，致現場地表植坡遭破壞，
    土砂、廢棄物淤塞水道，而水土流失，迨至同年月底，因現
    場土地地表裸露、植生狀況改變，未施做任何滯洪排水設施
    ，再因降雨導致流水沖積，污染地下水源等情。因認被告二
    人尚涉犯水土保持法第三十二條第一項之罪嫌云云。經查：
  (一)訊之被告二人堅決否認有此部分犯罪情事，辯稱悉與伊等無
    關等云。
  (二)公訴人認被告二人有此部分罪嫌，無非以桃園縣政府環保局
    稽查工作紀錄、違規使用山坡地案件現場會勘紀錄、水務局
    水土保持課會勘紀錄、檢察官現場勘驗筆錄及照片等證據資
    料，作為其論據。
  (三)然查上揭違反水土保持法罪之成立，須以「致生水土流失或
    毀損水土保持之處理與維護設施」，作為構成要件之一，亦
    即係屬結果犯，倘未實際發生該結果，僅能論以上揭違反山
    坡地保育利用條例罪，而無逕以該違反水土保持法罪責相繩
    之餘地。據桃園縣政府水務局函稱：「（一）現況描述：現
    況地表回填廢棄及土堆，土質疏鬆....。（二）結論： 1、
    土的流失方面：基地內有數處土壤沖刷跡象，惟出口處未有
    流失土石堆積現象，無土壤流失至基地外之實證。另排水口
    處裸露邊坡，坡度較大，土質鬆軟，日後恐有坍落之虞。2
    、水的流失方面：現況地表裸露，無施作滯洪排水設施，由
    於地表植生狀況改變，地表逕流量變大，降雨時流出基地之
    逕流水將增加。」有桃園縣政府九十四年五月十四日府水保
    字第0940119240號函附該府水務局水土保持課會勘紀錄及現
    場照片附卷可考（見他字卷第二宗第六至九頁）。可見所謂
    「土的流失」方面，僅止於「恐有坍落之虞」，尚未確實已
    經發生結果；而所謂「水的流失」方面，則仍欠具體。此外
    ，公訴人並未舉證證明此部分犯罪構成要件已經充足，依罪
    疑唯輕原則及刑事訴訟法第一百五十四條第二項揭櫫之證據
    裁判法則，當應認此部分犯罪尚屬不能證明。又因公訴人認
    此部分與上揭論罪部分，具有牽連犯裁判上一罪關係，此部
    分爰不另為無罪之諭知。
據上論結，應依刑事訴訟法第三百六十九條第一項前段、第三百
六十四條、第二百九十九條第一項前段，廢棄物清理法第四十六
條第四款，山坡地保育條例第三十四條第一項，刑法第十一條前
段、第二條第一項前段、第二十八條、第三百二十條第二項、第
五十五條，刑法施行法第一條之一，中華民國九十六年罪犯減刑
條例第二條第一項第三款、第七條，判決如主文。
中    華    民    國    97    年    2     月    19    日
                   刑事第十九庭 審判長法  官  尤豐彥
                                      法  官  魏新國
                                      法  官  洪昌宏
以上正本證明與原本無異。
如不服本判決，應於收受送達後十日內向本院提出上訴書狀，其
未敘述上訴之理由者並得於提起上訴後十日內向本院補提理由書
（均須按他造當事人之人數附繕本）。
                                      書記官  王韻雅
中    華    民    國    97    年    2     月    19    日
附錄：本案論罪科刑法條全文
廢棄物清理法第46條：
有下列情形之一者，處一年以上五年以下有期徒刑，得併科新臺
幣三百萬元以下罰金：
一、任意棄置有害事業廢棄物。
二、事業負責人或相關人員未依本法規定之方式貯存、清除、處
    理或再利用廢棄物，致污染環境。
三、未經主管機關許可，提供土地回填、堆置廢棄物。
四、未依第四十一條第一項規定領有廢棄物清除、處理許可文件
    ，從事廢棄物貯存、清除、處理，或未依廢棄物清除、處理
    許可文件內容貯存、清除、處理廢棄物。
五、執行機關之人員委託未取得許可文件之業者，清除、處理一
    般廢棄物者；或明知受託人非法清除、處理而仍委託。
六、公民營廢棄物處理機構負責人或相關人員、或執行機關之人
    員未處理廢棄物，開具虛偽證明。
山坡地保育條例第34條：
違反第十條規定者，處六月以上五年以下有期徒刑，得併
科新台幣六十萬元以下罰金。
前項情形致釀成災害者，加重其刑至二分之一；因而致人於死者
，處五年以上十二年以下有期徒刑，得併科新台幣一百萬元以下
罰金；致重傷者，處三年以上十年以下有期徒刑，得併科新台幣
八十萬元以下罰金。
因過失犯第一項之罪致釀成災害者，處一年以下有期徒刑，得併
科新台幣六十萬元以下罰金。
第一項未遂犯罰之。
犯本條之罪者，其墾殖物、工作物、施工材料及所使用之機具沒
收之。
刑法第320條（普通竊盜罪、竊佔罪）
意圖為自己或第三人不法之所有，而竊取他人之動產者，為竊盜
罪，處五年以下有期徒刑、拘役或五百元以下罰金。
意圖為自己或第三人不法之利益，而竊佔他人之不動產者，依前
項之規定處斷。
前二項之未遂犯罰之。
附表一：
┌──┬────────────┬──────────┐
│編號│地號或位置              │所有權人            │
├──┼────────────┼──────────┤
│ 一 │桃園縣龍潭鄉○○○段第16│黃張妹、丙○○、張│
│    │5地號                   │壬貴、乙○○、      │
│    │                        │                    │
├──┼────────────┼──────────┤
│ 二 │桃園縣龍潭鄉○○○段第16│黃張妹、丙○○、張│
│    │6地號                   │壬貴、乙○○、      │
├──┼────────────┼──────────┤
│ 三 │桃園縣龍潭鄉○○○段第16│未○○、庚○○、梁安│
│    │8-5地號                 │妹                  │
├──┼────────────┼──────────┤
│ 四 │桃園縣龍潭鄉○○○段四方│己○○○            │
│    │林小段第540-5 地號      │                    │
├──┼────────────┼──────────┤
│ 五 │桃園縣龍潭鄉○○○段四方│戊○○（原名陳筱文）│
│    │林小段第540-6 地號      │                    │
├──┼────────────┼──────────┤
│ 六 │桃園縣龍潭鄉○○○段四方│戊○○（原名陳筱文）│
│    │林小段第540-7 地號      │                    │
├──┼────────────┼──────────┤
│ 七 │桃園縣龍潭鄉○○○段四方│黃蒸士、寅○○○、黃│
│    │林小段第540-8 地號      │永卿、子○○、申○○│
│    │                        │、黃盛宣、黃盛焜、黃│
│    │                        │承雨、辰○○、黃承祥│
│    │                        │、巳○○、酉○○、黃│
│    │                        │承甘、卯○○、黃明達│
│    │                        │、壬○○、辛○○、黃│
│    │                        │文煥、癸○○、丑○○│
│    │                        │、午○○            │
├──┼────────────┼──────────┤
│ 八 │桃園縣龍潭鄉○○○段四方│未○○、庚○○、黃德│
│    │林小段第540-12 地號     │廣                  │
├──┼────────────┼──────────┤
│ 九 │桃園縣龍潭鄉○○○段四方│中華民國（管理者：財│
│    │林小段第540-15 地號     │政部國有財產局）    │
├──┼────────────┼──────────┤
│ 十 │桃園縣龍潭鄉○○○段四方│黃蒸士、寅○○○、黃│
│    │林小段第540-16 地號     │永卿、子○○、申○○│
│    │                        │、黃盛宣、黃盛焜、黃│
│    │                        │承雨、辰○○、黃承祥│
│    │                        │、巳○○、酉○○、黃│
│    │                        │承甘、卯○○、黃明達│
│    │                        │、壬○○、辛○○、黃│
│    │                        │文煥、癸○○、丑○○│
│    │                        │、黃承浩            │
├──┼────────────┼──────────┤
│ 十 │桃園縣龍潭鄉○○○段四方│中華民國（管理者：財│
│ 一 │林小段第540-17 地號     │政部國有財產局）    │
├──┼────────────┼──────────┤
│ 十 │桃園縣龍潭鄉○○○段四方│黃蒸士、寅○○○、黃│
│ 二 │林小段第540-18 地號     │永卿、子○○、申○○│
│    │                        │、黃盛宣、黃盛焜、黃│
│    │                        │承雨、辰○○、黃承祥│
│    │                        │、巳○○、酉○○、黃│
│    │                        │承甘、卯○○、黃明達│
│    │                        │、壬○○、辛○○、黃│
│    │                        │文煥、癸○○、丑○○│
│    │                        │、黃承浩            │
├──┼────────────┼──────────┤
│ 十 │如附件桃園縣大溪鎮地政事│國有未登錄地        │
│ 三 │務所94年5月13日土地複丈 │                    │
│    │成果圖紅線標示之（a）、 │                    │
│    │（a1）、（a2）、（b）、 │                    │
│    │（b1）範圍土地共5筆。   │                    │
└──┴────────────┴──────────┘


司法院資訊處製作；財團法人民間司法改革基金會備份。
